臺灣基隆地方法院基隆簡易庭小額民事判決
111年度基小字第1009號
原      告  泰安產物保險股份有限公司

法定代理人  李松季  
訴訟代理人  李挺維  
            黃威凱  
被      告  潘進興  

上列當事人間損害賠償事件，本院於民國111年4月27日辯論終結
，判決如下：
    主      文
被告應給付原告新臺幣玖仟捌佰元，及自民國一百一十一年四月
九日起至清償日止，按週年利率百分之五計算之利息。
訴訟費用新臺幣壹仟元由被告負擔。
本判決得假執行。但被告如以新臺幣玖仟捌佰元為原告預供擔保
，得免為假執行。
    事實及理由
一、原告主張：
　　被告於民國110年12月14日上午11時3分左右，駕駛8576-YZ
    號車輛，在基隆市仁一路與愛六路口，疏未注意車前狀態，
    以致撞及訴外人遠銀國際租賃股份有限公司（下稱遠銀公司
    ）所有並由訴外人粘怡華駕駛之RDB-1237號租賃小客車（下
    稱系爭車輛）。因系爭車輛已經訴外人遠銀公司向原告投保
    車體損失險，上開保險事故發生在保險期間，原告遂依保險
    契約之約定，給付車輛修復工資總計新臺幣（下同）9,800
    元，並依法取得代位求償之權。為此，爰依保險代位以及民
    法侵權行為之法律關係，提起本件損害賠償之訴，並聲明：
    被告應給付原告9,800元，及自起訴狀繕本送達之翌日起至
    清償日止，按週年利率5%計算之利息。
二、被告答辯：
　　系爭車輛僅止小擦傷，原告求償金額顯然過高。
三、本院判斷：
  ㈠查被告於110年12月14日上午11時3分左右，駕駛8576-YZ號自
    用小客車，在基隆市仁一路與愛六路口附近，倒車而欲駛入
    車道左側停車格（即被告斯時係向左後側切入路邊停車格）
    之期間，疏未注意其他車輛，以致撞擊訴外人遠銀公司所有
    並已妥為停放於前方停車格內之系爭車輛，系爭車輛因此受
    有車體損害等前提事實，除經原告提出系爭車輛行車執照、
    基隆市警察局道路交通事故當事人登記聯單等件為證，並經
    本院職權查詢公路監理電子閘門紀錄暨向基隆市警察局第一
    分局函調事故資料確認屬實，有公路監理電子閘門查詢資料
    列印紙本、基隆市警察局第一分局111年4月7日基警一分五
    字第1110104108號函暨A3類道路交通事故調查報告表、基隆
    市警察局道路交通事故當事人登記聯單、延平派出所員警工
    作紀錄簿、員警蒐證照片在卷足考，並經本院提示上開事故
    資料予兩造當庭確認無訛，是依上開證據調查結果，本件堪
    信「被告倒車疏未注意」，即為上揭交通事故之肇事原因。
  ㈡按「汽車倒車時，應依下列規定：應顯示倒車燈光或手勢後
    ，謹慎緩慢後倒，並應注意其他車輛及行人。」道路交通安
    全規則第110條第2款定有明文。上開規定，旨在保障公眾行
    車之安全，核屬保護他人之法律，倘有違反，即應推定為有
    過失（民法第184條第2項規定參照）。本件被告倒車不慎，
    以致碰撞訴外人遠銀公司所有並已妥為停放於路邊停車格內
    之系爭車輛，是被告自已違反道路交通安全規則之上開規定
    ，其有過失甚明；且被告違反交通法規以致撞損系爭車輛，
    則其過失行為與系爭車輛之車體損害（下稱系爭車損）間，
    亦有相當因果關係存在。第按因故意或過失，不法侵害他人
    之權利者，負損害賠償責任；汽車、機車或其他非依軌道行
    駛之動力車輛，在使用中加損害於他人者，駕駛人應賠償因
    此所生之損害，民法第184條第1項前段、第191條之2前段亦
    有明定；本件被告既有過失，其過失行為與系爭車損復有相
    當因果關係，則被告自應依法對系爭車輛之所有人即訴外人
    遠銀公司負損害賠償之責。
  ㈢按不法毀損他人之物者，被害人得請求賠償其物因毀損所減
    少之價額；又負損害賠償責任者，除法律另有規定或契約另
    有訂定外，應回復他方損害發生前之原狀。因回復原狀而應
    給付金錢者，自損害發生時起，加給利息。第一項情形，債
    權人得請求支付回復原狀所必要之費用，以代回復原狀。民
    法第196條、第213條定有明文；而被害人依民法第196條請
    求賠償，並不排除民法第213條至第215條之適用。第按被保
    險人因保險人應負保險責任之損失發生，而對於第三人有損
    失賠償請求權者，保險人得於給付賠償金額後，代位行使被
    保險人對於第三人之請求權。但其所請求之數額，以不逾賠
    償金額為限。保險法第53條第1項亦有明定。本件原告主張
    訴外人遠銀公司業向原告投保車體損失險，系爭車禍即保險
    事故發生在保險期間，原告遂依保險契約之約定，給付車輛
    修復工資總計9,800元（含鈑金3,800元、烤漆6,000元）等
    情，業據提出與其主張相符之電子發票證明聯、鉅賦國際股
    份有限公司新莊服務廠維修建議估價單為證；至被告雖辯稱
    系爭車輛僅止小擦傷、原告求償金額過高云云，然細繹本院
    向基隆市警察局第一分局函調之事故資料，其上所示系爭車
    輛之損傷部位，經核尚與原告所執維修建議估價單之修繕品
    項大致相符，兼之被告除空言抗辯以外，亦不能提出其他適
    切之證據以佐其實，則本院當難祇因被告辯稱僅止小擦傷、
    金額過高云云，即無端挑剔原告有所依據之費用主張；尤以
    系爭車輛修復所衍生之鈑金與烤漆工資，客觀上均非耗品而
    不生提列折舊之問題，是原告主張系爭車輛之必要修復費用
    合計9,800元（含鈑金3,800元、烤漆6,000元）等語，自有
    所本。從而，原告本於債權移轉之法律關係，請求被告賠償
    9,800元，亦屬有據。
四、從而，原告基於侵權行為及保險代位求償之法律關係，請求
    被告給付9,800元，及自起訴狀繕本送達翌日即111年4月9日
    起至清償日止，按週年利率5%計算之利息，為有理由，應予
    准許。
五、本件第一審裁判費為1,000元，此外核無其他訴訟費用之支
    出，是本件訴訟費用額確定為1,000元，爰依職權確定前開
    訴訟費用由敗訴之被告負擔。
六、本判決係適用小額訴訟程序所為被告敗訴之判決，依民事訴
    訟法第436條之20之規定，應依職權宣告假執行，爰依職權
    宣告之，併酌情宣告被告預供相當之擔保金額後，得免為假
    執行。
中　　華　　民　　國　　111 　年　　4 　　月　　27　　日
                  基隆簡易庭法  官   王慧惠
以上正本係照原本作成。　　　　　　　　　   
對於本件判決如有不服，應於收受送達後20日內向本院提出上訴
書狀，上訴於本院合議庭，並按他造當事人之人數附具繕本。
當事人之上訴，非以判決違背法令為理由不得為之，上訴狀應記
載上訴理由，表明下列各款事項：
㈠原判決所違背之法令及其具體內容。
㈡依訴訟資料可認為原判決有違背法令之具體事實。
如委任律師提起上訴者，應一併繳納上訴審裁判費。　　　　
中　　華　　民　　國　　111 　年　　4 　　月　　27　　日
                            書記官   姚安儒